# 其他权益工具转让

提问人：初学者 12 时间：2021-12-20 20:12:08
陈版，好： 公司 2010 年购入香港股票，在 2017 年这个股票发生巨亏，公司确认了减值损失，同时确认了递延所得税资产， 2019 年新准则转换，公司将此股票指定为其他权益工具， 2021 年这个香港股票退市，关于前期确认的递延秘得税资产，是直接记入未分配利润，还是所得税费用？

回答人：chenyiwei
“2019年新准则转换，公司将此股票指定为其他权益工具”：如是，则说明在新准则首次执行日（2019.1.1），也应当将该项递延所得税资产对应的报表项目进行调整，由未分配利润调整到其他综合收益，视同当初该项递延所得税资产确认时，对应科目已是其他综合收益。
相应地，后续处置或核销该项其他权益工具投资时，递延所得税资产的转销也是调整其他综合收益。